臺灣板橋地方法院交通事件裁定　　　 100年度交聲字第3047號
原處分機關　交通部公路總局臺北區監理所
異　議　人
即受處分人　蔡秉宏
送達代收人　林秀冠
上列異議人即受處分人因違反道路交通管理處罰條例案件，對於
交通部公路總局臺北區監理所於民國100 年8 月24日以北監自裁
字第裁40-DB0000000號所為之裁決處分（原舉發案號：桃園縣政
府警察局99年11月27日桃警局交字第DB0000000 號），聲明異議
，本院裁定如下
    主  文
異議駁回。
    理  由
一、原處分意旨略以：異議人即受處分人蔡秉宏於民國99年11月
    27日1 時17分許，駕駛車牌號碼3U-5237 號自用一般小客車
    ，於桃園縣八德市○○路○ 段148 號桃園往大溪方向行駛，
    因闖紅燈違規，為桃園縣政府警察局八德分局員警舉發「駕
    車行經有燈光號誌管制之交叉路口闖紅燈」，並依道路交通
    管理處罰條例第53條第1 項之規定，填製桃警局交字第DB00
    00000 號舉發違反道路交通管理事件通知單（下稱舉發通知
    單），並當場將上揭舉發通知單交予異議人收受。異議人逾
    應到案日期後於99年12月21日提出陳述，原處分機關以違規
    事實明確且逾越應到案日期30日內未繳納罰鍰或到案聽候裁
    決，依道路交通管理處罰條例第53條第1 項、第63條第1 項
    第1 款（原裁決書漏載第1 款）之規定，於100 年8 月24日
    以北監自裁字第裁40-DB0000000號裁決書處異議人罰鍰新臺
    幣（下同）2,900 元，併記違規點數3 點，前開裁決書掛號
    郵寄至異議人位於桃園縣大溪鎮○○○ 街117 巷16號住所，
    因不獲會晤應受送達人本人，亦無受領文書之同居人、受僱
    人或應送達處所之接收郵件人員等代收人得代為收受，由郵
    務人員作送達通知書2 份，1 份黏貼於送達人住居所門首，
    1 份置於該送達處所信箱或其他適當位置，於100 年8 月30
    日寄存於送達地之郵務機關即大溪郵局以為送達，而合法送
    達予異議人，異議人復於100黏9月5日提出聲明異議。
二、異議意旨略以：99黏11月27日凌晨1 時17分，伊駕駛車牌號
    碼3U-5237 號自用一般小客車行經桃園縣八德市○○路○ 段
    148 號前往大溪方向，因為聽到車子有怪聲，所以主動把車
    子停靠在大潤發賣場前方入口即紅綠燈號誌下右前方不到2
    公尺處，剛要下車察看車況，就看到正在對面等待綠燈的警
    車迴轉到伊車旁，警察下車後問伊有沒有喝酒，確認伊無酒
    駕後馬上就說伊闖紅燈，但是伊並未闖紅燈，伊在黃燈時已
    過紅綠燈路口，若是闖紅燈，就不會在過了紅綠燈後還刻意
    停下來，為此聲明異議，請求撤銷原處分等語。
三、按汽車行駛至交岔路口，其行進、轉彎，應遵守燈光號誌，
    道路交通安全規則第102 條第1 項第1 款定有明文。又汽車
    駕駛人，行經有燈光號誌管制之交岔路口闖紅燈者，處1,80
    0 元以上5,400 元以下罰鍰，並應記違規點數3 點，道路交
    通管理處罰條例第53條第1 項、63條第1 項第3 款分別定有
    明文。
四、經查：
（一）異議人於99年11月27日1 時17分許，駕駛車牌號碼3U-523
      7 號自用一般小客車，由桃園往大溪方向行駛，行經桃園
      縣八德市○○路○ 段148 號前，並為警舉發之事實，為異
      議人於異議狀中所自承，並有桃園縣政府警察局桃警局交
      字第DB0000000 號舉發通知單在卷可稽，此部分之事實堪
      以認定，合先敘明。
（二）異議人於前開時、地闖越紅燈之違規事實，業據證人即當
      日舉發員警鄭文傑於本院訊問時具結證稱：99年11月27日
      1 時17分許，伊開警車搭載副所長執行例行巡邏勤務，在
      桃園縣八德市○○路○ 段上停等紅綠燈，當時只有伊1 台
      車在等紅綠燈，伊已經在那裡停了幾秒鐘，之後看到異議
      人駕駛車輛在對向車道，當時異議人前方沒有任何車輛在
      等紅綠燈，異議人車速很快直接開過該紅綠燈路口，並停
      在路邊，因為伊與副所長都有看到異議人違規，所以伊未
      等到綠燈號誌亮起就馬上迴轉過去，閃警示燈並停在異議
      人車輛正後方，再下車舉發異議人，伊確認伊行駛方向停
      等的紅綠燈號誌與異議人路口之紅綠燈係相同號誌等語明
      確（見本院100 年10月21日訊問筆錄），佐以證人鄭文傑
      係於執行例行巡邏勤務中偶然發覺異議人有前開違規情事
      ，而緊急於停等之紅綠燈號誌尚未轉換為綠燈之際，即迴
      轉至異議人車輛後方舉發異議人違規，且其與異議人無夙
      怨嫌隙，實無必要甘冒偽證重責而捏造前開情節誣陷異議
      人，證人前開證述自屬可信。另依證人所述及證人當庭繪
      製之現場圖，可見證人駕駛警車停等之位置與異議人駕駛
      上開車輛之行向係正面相對，警車前方及異議人車輛前方
      均無其他車輛阻擋視線，警車停等地點與異議人違規地點
      之距離甚近，證人當可清楚見聞異議人前開違規之舉，而
      無誤判之虞；又異議人與證人行車方向之紅綠燈號誌乃同
      時向，證人亦證述其當時已在該路口停等紅燈數秒鐘，才
      見異議人駕車快速通過該紅綠燈號誌路口，亦足認異議人
      當時確有闖越紅燈直行之違規行為。
（三）異議人雖辯稱當時係車輛發出怪聲才將車輛停靠該處云云
      ，惟異議人均未提出任何車輛送修之紀錄以實其說，難認
      其所言與事實相符。又異議人辯稱其若係闖紅燈，何需將
      車子停靠紅綠燈號誌下右前方不到2 公尺處之路邊云云，
      然闖紅燈之駕駛人於闖越路口紅綠燈號誌後，欲繼續駕車
      前行或將車輛停靠於何處，均係駕駛人個人自由，核與本
      案違規事件無關，亦無礙本件違規事實之認定，更無從解
      免異議人闖紅燈之違規責任。是以，異議人上開所辯，殊
      無可採，異議人確有前開違規情事，堪以認定。
四、綜上所述，原處分機關以異議人有「駕車行經有燈光號誌管
    制之交叉路口闖紅燈」之違規事實，依道路交通管理處罰條
    例第53條第1 項及第63條第1 項第1 款之規定，裁處異議人
    罰鍰2,900 元，併記違規點數3 點，核無違誤。本件異議為
    無理由，應予駁回。
據上論斷，應依道路交通事件處理辦法第18條，裁定如主文。
中    華    民    國   100    年    12    月    22    日
                  刑事第五庭    法  官  劉 凱 寧
上列正本證明與原本無異。
如不服本裁定，應於裁定送達後5 日內敘明抗告理由，向本院提
出抗告狀。
                                書記官  林 伶 芳
中    華    民    國   100    年    12    月    23    日